臺灣基隆地方法院刑事判決　　　　　　　100年度易字第336號
公　訴　人　臺灣基隆地方法院檢察署檢察官
被　　　告　朱宏亮
上列被告因竊盜案件，經檢察官提起公訴（100 年度偵字第2780
號），本院判決如下：
    主  文
朱宏亮所犯如附表編號１至編號４「罪名及宣告刑」欄所示之罪
，均累犯，各處如附表編號１至編號４「罪名及宣告刑」欄所示
之刑。應執行有期徒刑壹年陸月。扣案之鑰匙壹支、老虎鉗壹支
、剪刀壹支，均沒收。
    事  實
一、朱宏亮有下列前案紀錄（構成累犯）：
  (一)前因違反毒品危害防制條例案件，經本院以95年度訴字第78
    0 號、96年度易字第101 號及96年度訴字第225 號判決，分
    別判處有期徒刑8 月、7 月及10月確定，復因竊盜案件，經
    本院以96年度易字第150 號判決判處拘役20日、有期徒刑4
    月確定，又因3 次竊盜案件，經本院以95年度基簡字第1114
    號及96年度基簡字第53號判決，各判處拘役30日確定，另經
    本院依據中華民國96年罪犯減刑條例之規定，就前開判決所
    科之刑，以96年度聲減字第572 號裁定分別減刑，並就95年
    度訴字第780 號及96年度易字第150 號判決所科之有期徒刑
    經減刑後之刑，定應執行有期徒刑5 月，就96年度易字第10
    1 號及96年度訴字第225 號判決所科之刑經減刑後之刑，定
    應執行有期徒刑8 月，就95年度基簡字第111 4 號、96年度
    基簡字第53號及96年度易字第150 號判決所科之拘役經減刑
    後之刑，定應執行拘役45日，接續執行，於民國97年5 月2
    日縮刑期滿執行完畢（構成累犯）。
  (二)又因施用毒品案件，經本院以97年度訴字第1253號判決判處
    有期徒刑7 月確定（下稱甲案），另因竊盜案件，經本院分
    別以97年度基簡字第1144號、97年度基簡字第1571號判決各
    判處有期徒刑3 月、3 月確定（下稱乙案、丙案），甲、乙
    、丙3 案嗣經本院裁定定應執行有期徒刑10月確定（下稱丁
    案），另再因施用毒品案件，經本院以97年度訴字第1888號
    判決判處應執行有期徒刑1 年4 月確定（下稱戊案），丁、
    戊2 案接續執行，於99年7 月28日縮短刑期假釋出監，指揮
    書執行完畢日期為100 年2 月14日，假釋交付保護管束期間
    之99年11月29日下午3 時許，復因違反毒品危害防制條例案
    件，經本院於100 年3 月9 日以100 年度訴字第65號判決判
    處有期徒刑10月確定在案，並經撤銷保護管束，執行殘餘刑
    期（現執行行中）。
二、詎其猶不知悔改，意圖為自己不法所有，先後為下列犯行：
  (一)其於100 年6 月10日上午10時許，在基隆市○○區○○路13
    4 巷龍門里民會堂旁停車場，持其所有自備鑰匙1 支，竊取
    游正培所有之車牌號碼DT-0746 號自用小客貨車，供己代步
    使用，並拆卸該車內MIO 牌衛星導航及音響予以變賣。
  (二)其於100 年6 月16日下午3 時6 分許，駕駛上開竊得之自用
    小客貨車，駛至基隆市安樂區○○○路208 巷情人湖公園內
    停車場，以現場旁邊客觀上足以對人之生命、身體安全構成
    威脅具有危險性之破壞剪1 把，剪斷日鎰營造工程有限公司
    （下稱日鎰公司）承攬之「基隆市情人湖婚紗園區景觀及環
    境改善計畫工程」工地大門門鎖，開啟大門，再將上開竊得
    之自用小客貨車駛入工地內，又以上開破壞剪，剪斷日鎰公
    司所有之貨櫃屋門鎖上鐵鍊，進入貨櫃屋內竊取日鎰公司所
    有之發電機2 臺、破碎機2 臺、電鑽1 支、砂輪機1 臺、電
    纜線1 捲（14mm長100 公尺）及電纜線1 捲（200m m長12公
    尺）。
  (三)其於100 年6 月19日凌晨2 時許，駕駛上開竊得之自用小客
    貨車，駛至煇昇營造工程有限公司（下稱煇昇公司）在基隆
    市○○區○○街59號大武崙工業區服務中心之工地，以其所
    有客觀上足以對人之生命、身體安全構成威脅，具有危險性
    之老虎鉗1 支、鐵撬2 支（非其所有），撬開煇昇公司所有
    之貨櫃屋門鎖（門鎖並未毀損），進入貨櫃屋內竊取電導銅
    線（PVC2.0mm長100 公尺）13捲、耐熱線（PVC1.2mm長200
    公尺）1 捲、PVC 電導銅雜線13捲、裸銅線7 捲、大型破壞
    剪2 支、大型電動鑽頭1 支、小型電動鑽頭1 支、電動切割
    機1 臺、電動螺絲起子2 支、紅外線水平儀1 臺。
  (四)其於100 年6 月19日上午8 時2 分許，駕駛上開竊得之自用
    小客貨車，駛至基隆市○○區○○街59巷口，持剪刀1 把、
    水管1 條、沙拉油油桶空罐1 個，欲竊取蕭文山所有之車牌
    號碼3N-3152 號自用小客車油箱內之汽油，先持其所有客觀
    上足以對人之生命、身體安全構成威脅，具有危險性之剪刀
    1 把著手撬開蕭文山上開自用小客車油箱蓋，當場為蕭文山
    發現加以喝阻，朱宏亮立即駕車逃逸，蕭文山隨即報警處理
    。
三、查獲經過：嗣經警於100 年6 月19日下午3 時30分許，在基
    隆市七堵區○○○○道路國家新城社區早起會涼亭前，查獲
    朱宏亮駕駛上開竊得之自用小客貨車，在車上起出前揭煇昇
    公司所有之電導銅線（PVC2.0mm長100 公尺）13捲、耐熱線
    （PVC1.2mm長200 公尺）1 捲、PVC 電導銅雜線13捲、裸銅
    線7 捲、大型破壞剪2 支、朱宏亮持以行竊之工具鐵鍬1 支
    、剪刀1 把、鑰匙1 支及朱宏亮所有之鑰匙3 支、美工刀3
    支、十字起子2 支、老虎鉗1 把及鐵撬1 支。朱宏亮於偵查
    犯罪職權之公務員尚未明確知悉其上述二、(一)至(三)所示竊盜
    犯行前，向警員自首上開二、(一)至(三)所示之竊盜犯行，進而
    接受裁判，始查悉上情。
四、案經薛靜雯訴由基隆市警察局第四分局報告臺灣基隆地方法
    院檢察署檢察官偵查起訴。
    理  由
一、證據能力部分：
    按被告以外之人於審判外之言詞或書面陳述，除法律有規定
    者外，不得作為證據。又被告以外之人於審判外之陳述，雖
    不符合同法第159 條之1 至第159 條之4 之規定，但經當事
    人於審判程序同意作為證據，法院審酌該言詞陳述或書面陳
    述作成時之情況，認為適當者，亦得為證據。當事人、代理
    人或辯護人於法院調查證據時，知有第159 條第1 項不得為
    證據之情形，而未於言詞辯論終結前聲明異議者，視為有前
    項之同意，刑事訴訟法第159 條第1 項及第159 條之5 分別
    定有明文。本件檢察官、被告朱宏亮於言詞辯論終結前，就
    本件卷內被告以外之人於審判外之陳述（包括人證、書證）
    ，於本院審理時均表示不爭執，且同意做為證據，經本院審
    酌該等證據之做成情況，核無違法取證或其他瑕疵，認均適
    為本案認定事實之依據，依刑事訴訟法第159 條之5 規定，
    均有證據能力。
二、上開犯罪事實，業據被告朱宏亮於偵查中坦承不諱，核與被
    害人游正培、陳泰源、蕭文山指述及告訴人薛靜雯指訴之情
    節相符，並有照片36張、監視錄影器翻拍照片12張、贓證物
    認領保管單2 份及基隆市警察局車輛尋獲電腦輸入單、失車
    案件基本資料詳細畫面報表各1 份在卷可稽，復有鐵鍬1支
    、剪刀1 把及鑰匙1 支扣案足佐，足認被告之自白與事實相
    符，被告犯行應堪認定。
三、論罪科刑：
  (一)按刑法321 條第1 項第3 款之攜帶兇器竊盜罪，係以行為人
    攜帶兇器為其加重要件，此所謂兇器，其種類並無限制，凡
    客觀上足以對人之生命、身體安全構成威脅，具有危險性之
    兇器均屬之，且祇須行竊時攜帶此種具危險性之兇器為已足
    ，並不以攜帶之初有行兇之意圖為必要（最高法院79年臺上
    字第5253號判例意旨參照），亦不以將該兇器自他地攜往行
    竊地為必要（最高法院62年臺上字第2489號判例意旨參照）
    ，是不問該兇器係行為人自行攜往行竊現場，或在竊盜現場
    臨時持以行竊，均應論行為人以攜帶兇器竊盜罪。核被告上
    開事實二、(一)所為係犯刑法第320 條第1 項之竊盜罪；上開
    事實二、(二)攜帶破壞剪破壞大門竊盜所為係犯刑法第321 條
    第1 項第2 款、第3 款之攜帶兇器、毀壞門扇竊盜罪；上開
    事實二、(三)攜帶老虎鉗、鐵撬竊盜所為係犯刑法第321 條第
    1 項第3 款之攜帶兇器竊盜罪；上開事實二、(四)攜帶剪刀竊
    盜所為係犯刑法第321 條第2 項、第1 項第3 款之攜帶兇器
    竊盜未遂罪。
  (二)被告所犯上開4 罪間，犯意各別，行為互異，應予分論併罰
    。
  (三)被告有事實欄所載之前案紀錄暨科刑執行情形，有臺灣高等
    法院被告前案紀錄表在卷可稽，其於受有期徒刑之執行完畢
    後，5 年內故意再犯有期徒刑以上之本案，被告所為上開犯
    行，均為累犯，均應依刑法第47條第1 項之規定加重其刑。
  (四)被告已著手竊取被害人蕭文山所有之上開自用小客車內汽油
    ，因被害人蕭文山發現而不遂，屬未遂犯，請依刑法第25條
    第1 項之規定，減輕其刑，就此部分犯行並依法先加後減。
  (五)被告就上開事實二、(一)至(三)之犯行，係在警方尚未明確知悉
    為其所犯前，即坦承竊盜犯行因而查獲，並願意接受裁判等
    情，此有本院電話紀錄1 紙在卷可按，爰對該3 次犯行均依
    刑法第62條前段之規定減輕其刑。
  (六)爰審酌被告年輕力盛，不思憑藉己力，循正當管道獲取財物
    ，其所為侵害他人財產權益，並已危害社會安寧，併慮其犯
    罪目的、手段、犯後坦承罪行之態度等一切情狀，分別量處
    如主文所示之刑，並定其應執行刑。至公訴檢察官具體求處
    被告應執行有期徒刑2 年8 月，本院認量處如主文所示之應
    執行之刑即已足夠，附此敘明。
四、沒收部分：
  (一)被告於本院審判時供稱，扣案物品之鐵撬不是我的，其他東
    西都是我的。扣案證物鐵橇2 支（100 證字第903 號編號
    1 ）是我行竊煇昇公司犯罪事實二（三）所用，那時我有帶
    老虎鉗，沒有帶其他東西。扣案之美工刀3 支（100 證字
    第903 號編號2 ），都是我的，我剛好偷好電線後，去買美
    工刀要削電線皮用的，取得裡面的銅線，我行竊時沒有使用
    到美工刀，也沒有帶至行竊的地點去。扣案之螺絲起子2
    支（100 證字第903 號編3 ）都是我的，我行竊時沒有帶去
    。扣案之老虎鉗1 支（100 證字第903 號編號4 ）是我的
    ，我行竊時有帶去，有帶到大武崙工業區，行竊時我沒有使
    用到。扣案之剪刀1 支（100 證字第903 號編號5 ）是我
    的，我行竊武隆街時有使用到，其他行竊地點我沒有使用到
    。扣案之鑰匙4 支（100 證字第903 號編號6 ）都是我的
    ，我是使用鑰匙上全部都是鐵製的（經法官命通譯以貼紙註
    記被告行竊使用之鑰匙）等語，是上開扣案物品之老虎鉗1
    支（100 證字第903 號編號4 ）、剪刀1 支（100 證字第90
    3 號編號5 ）、扣案之鑰匙4 支（100 證字第903 號編號6
    ）其中之全部都是鐵製的鑰匙，為被告所有供犯本案竊盜所
    用之物，應依刑法第38條第1 項第2 款規定諭知沒收。其他
    扣案之鐵橇2 支（100 證字第903 號編號1 ）並非被告所有
    ，其他扣案之物品，被告行竊時並未攜帶至現場，亦未以之
    行竊，爰不予宣告沒收。
  (二)被告行竊事實二、(二)所用之破壞剪1 把，被告供稱係以現場
    取得之破壞剪行竊，並未扣案，又非被告所有，爰不予諭知
    沒收，應予敘明。
據上論斷，應依刑事訴訟法第284 條之1 、第299 條第1 項前段
，刑法修正前刑法第320 條第1 項、第321 條第1 項第2 款、第
3 款、刑法第47條第1 項、第62條前段、第51條第5 款、第38條
第1 項第2 款，刑法施行法第1 條之1 ，判決如主文。
本案經檢察官曾淑婷到庭執行職務。
中    華    民    國   100    年    8     月    31    日
                  刑事第四庭法    官  黃永定
以上正本證明與原本無異。
如不服本判決應於收受送達後10日內向本院提出上訴書狀，並應
敘述具體理由；其未敘述上訴理由者，應於上訴期間屆滿後20日
內向本院補提理由書（均須按他造當事人之人數附繕本）「切勿
逕送上級法院」。
中    華    民    國  100     年    8     月    31    日
                            書 記 官  劉珍珍
附錄論罪法條：
刑法第320條
意圖為自己或第三人不法之所有，而竊取他人之動產者，為竊盜
罪，處5 年以下有期徒刑、拘役或5 百元以下罰金。
意圖為自己或第三人不法之利益，而竊佔他人之不動產者，依前
項之規定處斷。
前二項之未遂犯罰之。
刑法第321條
犯竊盜罪而有下列情形之一者，處6 月以上、5 年以下有期徒刑
，得併科新臺幣10萬元以下罰金：
一、侵入住宅或有人居住之建築物、船艦或隱匿其內而犯之者。
二、毀越門扇、牆垣或其他安全設備而犯之者。
三、攜帶兇器而犯之者。
四、結夥三人以上而犯之者。
五、乘火災、水災或其他災害之際而犯之者。
六、在車站、埠頭、航空站或其他供水、陸、空公眾運輸之舟、
    車、航空機內而犯之者。
前項之未遂犯罰之。
附表：
┌──┬──────────┬──────────────────┐
│編號│  犯  罪  事  實    │   罪名及宣告刑                     │
├──┼──────────┼──────────────────┤
│ １ │事實欄二、(一)所示之事│朱宏亮竊盜，累犯，處有期徒刑肆月，扣│
│    │實                  │案之鑰匙壹支沒收之。                │
├──┼──────────┼──────────────────┤
│ ２ │事實欄二、(二)所示之事│朱宏亮攜帶兇器、毀壞門扇竊盜，累犯，│
│    │實                  │處有期徒刑柒月。                    │
├──┼──────────┼──────────────────┤
│ ３ │事實欄二、(三)所示之事│朱宏亮攜帶兇器竊盜，累犯，處有期徒刑│
│    │實                  │柒月，扣案之老虎鉗壹支沒收之。      │
│    │                    │                                    │
├──┼──────────┼──────────────────┤
│ ４ │事實欄二、(四)所示之事│朱宏亮攜帶兇器竊盜未遂，累犯，處有期│
│    │實                  │徒刑伍月，扣案之剪刀壹支沒收之。    │
└──┴──────────┴──────────────────┘